臺灣桃園地方法院民事裁定　　　　　　 110年度勞執字第29號
聲　請　人　郭靚葳　
相　對　人　瑪瑪朵國際股份有限公司

法定代理人　蔡正芝　
上列當事人間聲請裁定准予強制執行事件，本院裁定如下：
    主  文
桃園市政府於民國一百一十年八月二十七日勞資爭議調解紀錄，
調解方案關於相對人同意給付新臺幣捌萬捌仟肆佰貳拾貳元予聲
請人部分，准予強制執行。
聲請程序費用新臺幣伍佰元由相對人負擔。
    理  由
一、按勞資爭議經調解成立或仲裁者，依其內容當事人一方負私
    法上給付之義務，而不履行其義務時，他方當事人得向該管
    法院聲請裁定強制執行並暫免繳裁判費；有下列各款情形之
    一者，法院應駁回其強制執行裁定之聲請：「（一）調解內
    容或仲裁判斷，係使勞資爭議當事人為法律上所禁止之行為
    。（二）調解內容或仲裁判斷，與爭議標的顯屬無關或性質
    不適於強制執行。（三）依其他法律不得為強制執行。」，
    勞資爭議處理法第59條第1 項前段、第60條分別定有明文。
二、聲請意旨略以：兩造間之勞資爭議事件於民國110 年8 月27
    日經桃園市政府調解成立，相對人同意給付資遣費29 ,471
    元、工資57,802元及勞工保險金1,149 元，合計88,422元，
    於110 年9 月30日匯入聲請人原領薪資帳戶內，惟其迄今尚
    未給付。爰依法就相對人未履行之88,422元部分，聲請本院
    裁定准予強制執行。
三、經查，聲請人之上開主張，業據其提出桃園市政府於110 年
    8 月27日之勞資爭議調解紀錄為證，並有桃園市政府勞動局
    110 年10月14日桃勞資字第1100084901號函檢附兩造間110
    年8 月27日勞資爭議調解記錄及其相關資料等件到院供參，
    堪認屬實。又本件調解方案核無法定不應准許強制執行之情
    形，聲請人聲請本院裁定就相對人上開尚未履行之88,422元
    部分得為強制執行，於法有據，應予准許。
四、本件係因財產權關係為聲請，其標的之金額未滿10萬元，按
    非訟事件法第13條第1 款規定，應徵收費用500 元，聲請人
    雖暫免繳納，惟依同法21條第2 項規定，應由相對人負擔之
    ，復依同法第24條第1 項規定，由本院一併確定其數額，乃
    諭知如主文第2 項所示。
五、爰依勞資爭議處理法第59條第1 項前段，非訟事件法第21條
    第2 項、第24條第1 項規定，裁定如主文。
中    華    民    國   110    年    10    月    20    日
                  民事勞動法庭  法  官  姚葦嵐
以上正本係照原本作成
如對本裁定抗告，應於收受裁定正本送達後10日內向本院提出抗
告狀，並繳納抗告裁判費新台幣1,000 元。
中    華    民    國   110    年    10    月    21    日
                                書記官  賴昱廷